Minutes et répertoires du notaire Guillaume I HERBIN, novembre 1572 - décembre 1589 (étude III)
Archives nationales
- Minutes de Guillaume I HERBIN, 30 novembre 1572 - 1589; MC/ET/III/125 - MC/ET/III/200
  - Minutes. 1582, avril - 1582, juin, avril 1582 - juin 1582; MC/ET/III/163
    - Contrat de mariage entre Mathieu Quineau, marchand mercier, et Marguerite de Mezeretz, fille de Denis de Mezeretz, maître charpentier de la grande cognée., 1er avril 1582; MC/ET/III/163
      contrat de mariage; Quineau, Mathieu; Mezeretz, Marguerite de; Mezeretz, Denis de; commerçant; charpentier
    - Marché de couverture par Simon Charlot, maître couvreur de maisons, envers Philippe Alvequin, écuyer à Vitry-sur-Seine, pour couvrir d'ardoises un pavillon et une galerie d'une maison sise à Vitry, 5 avril 1582; MC/ET/III/163
      marché; Charlot, Simon; Alvequin, Philippe; couvreur
    - Prise à ferme par Philippe OLIN, marchand et laboureur à Barron, de Robert DANES, de l'Hôtel seigneurial et ferme de Barron., 20 avril 1582; MC/ET/III/163
      Danes, Robert; Olin, Philippe; commerçant; agriculteur
    - Bail par Louis PICHON, avocat en Parlement, rue Saint-Victor, à Annibal MILANO, intendant des affaires du duc de Ferrare, et à Marguerite TARDIF, sa femme, rue Neuve-Saint-Paul, d'une ferme à La Varenne-Saint-Hilaire., 11 mai 1582; MC/ET/III/163
      bail; Saint-Victor (rue); Neuve-Saint-Paul (rue); Saint-Maur-des-Fossés (Val-de-Marne); Pichon, Louis; Milano, Annibal; Alphonse II (duc de Ferrare, 1533-1597); Tardif, Marguerite; avocat; intendant particulier (Ancien Régime)
    - Contrat de mariage entre Claude Guilmynet, compagnon tailleur d'habits, et Jeanne Pusset, fille de Jean Pusset, couturier., 29 juin 1582; MC/ET/III/163
      contrat de mariage; Guilmynet, Claude; Pusset, Jeanne; Pusset, Jean; tailleur d'habits; tailleur d'habits
  - Minutes. 1582, juillet - 1582, septembre, juillet 1582 - septembre 1582; MC/ET/III/164
    - Déclaration de Jean Potier, architecte des bâtiments de la reine mère., 9 juillet 1582; MC/ET/III/164
      déclaration; Potier, Jean; architecte
    - Contrat de mariage entre Guillaume Le Roy, maître gainier, rue de la Tannerie, et Nicole Quemyn, fille de feu Maury Quemyn, orpheline de l'hôpital du Saint-Esprit., 5 août 1582; MC/ET/III/164
      contrat de mariage; Saint-Esprit-en-Grève (hôpital du); Tannerie (rue de la); Le Roy, Guillaume; Quemyn, Maury; Quemyn, Nicole; maroquinier
    - Procuration donnée à Guillaume Frequant, marchand, bourgeois de Paris, par Robert Danès, notaire et secrétaire du roi, greffier de la chambre des comptes, demeurant place de Grève, Geoges Danès, conseiller et auditeur en ladite chambre, demeurant au cloître Saint-Jean, et Jean Willart, auditeur en ladite chambre, tous légataires de feu Pierre Danès, évêque de Lavaur, pour régler les affaires de la succession dudit défunt., 9 août 1582; MC/ET/III/164
      procuration; Grève (place de); Frequant, Guillaume; Danès, Robert; Danès, Georges; Willart, Jean; Danès, Pierre; commerçant; notaire; greffier; auxiliaire de justice; auditeur de justice
    - Contrat de mariage entre Jean Dudère, conseiller du roi, auditeur en la Chambre des Comptes, et Léonor Pynon, fille de feu Nicolas Pynon, seigneur de Mancy, payeur des gages de MM. des Comptes., 26 août 1582; MC/ET/III/164
      contrat de mariage; Dudere, Jean; Pynon, Léonor; Pynon, Nicolas (seigneur de Mancy); auditeur de justice; comptable
    - Testament de Jeanne de Passavant, femme de Bertrand Le Fèvre, marchand-et-bourgeois-de-Paris, place de Grève., 28 août 1582; MC/ET/III/164
      testament; Grève (place de); Passavant, Jeanne de; Le Fèvre, Bertrand; commerçant
    - Attestation par les déchargeur des marchandises arrivée par eau en Grève relative à l'arrivée, il y a 12 jours, de 20 ballots de laine d'Espagne appartenant à des marchands de Lyon, 17 septembre 1582; MC/ET/III/164
      attestation; Espagne; Lyon (Rhône); Grève (port de la); commerçant
  - Minutes. 1582, octobre - 1582, décembre, octobre 1582 - décembre 1582; MC/ET/III/165
    - Contrat de mariage entre Mathurin Chefdeville, tailleur de pierres, rue de Montorgueil, et Andrée Regnou, fille de Martin Regnou, brodeur, au guichet de Saint-Nicolas, 1er octobre 1582; MC/ET/III/165
      contrat de mariage; Montorgueil (rue); Chefdeville, Mathurin; Regnou, Andrée; Regnou, Martin; tailleur de pierre; brodeur
    - Contrat de mariage entre Guillaume Pasquier, praticien rue du Petit-Musc, et Geneviève Remy, veuve de Laurent Hude, maître passementier., 8 novembre 1582; MC/ET/III/165
      contrat de mariage; Petit-Musc (rue du); Pasquier, Guillaume; Remy, Geneviève; Hude, Laurent; juriste; passementier
    - Contrat de mariage entre Jean Charpentier, maître orfèvre, près de Saint-Leuffroy, et Jeanne Caillet, veuve d'Isaac Petit, sergent royal à Crécy-en-Brie., 25 novembre 1582; MC/ET/III/165
      contrat de mariage; Charpentier, Jean; Caillet, Jeanne; Petit, Isaac; orfèvre
    - Contrat de mariage entre Antoine Le Fevre, compagnon rubannier tissutier, rue Neuve-Saint-Merry, et Catherine Cordier, fille de feu Robert Cordier, vitrier., 25 novembre 1582; MC/ET/III/165
      contrat de mariage; Le Fevre, Antoine; Cordier, Catherine; Cordier, Robert; vitrier; tisserand; passementier
    - Contrat de mariage entre Guillaume Robineau, avocat en parlement, rue de la Tacherie, et Jeanne Desportes, fille de feu Louis Desportes, notaire et secrétaire du roi, avocat en parlement., 21 décembre 1582; MC/ET/III/165
      contrat de mariage; Tacherie (rue de la); Robineau, Guillaume; Desportes, Jeanne; Desportes, Louis; avocat au parlement (Ancien Régime); notaire; secrétaire du roi (Ancien Régime)
    - Contrat de mariage entre Pierre Du Boys, écuyer, porte manteau ordinaire du roi, gentilhomme de la suite de M. de Cheverny, et Jeanne Vernoy, veuve de feu Jean de Londières, clerc d'office de la maison du roi et argentier du duc de Guise d'Orléans., 21 décembre 1582; MC/ET/III/165
      contrat de mariage; Du Boys, Pierre; Vernoy, Jeanne; Londières, Jean de
    - Testament de Geneviève Lebrun, femme de Jean Mouchin, polisseur de fer de ceintures, rue de la Tâcherie., 27 décembre 1582; MC/ET/III/165
      testament; Tacherie (rue de la); Lebrun, Geneviève; Mouchin, Jean
  - Minutes. 1583, janvier - 1583, mars, janvier 1583 - mars 1583; MC/ET/III/166
    - Déclaration de Marguerite de Valois, reine de Navarre, selon laquelle la somme que Simon Massey, conseiller du roi et maître d'hôtel ordinaire du roi, s'est engagé à lui verser ne lui est que fictivement due et qu'il ne lui a versé 4514 écus d'or que de son bon vouloir (avec la signature de Marguerite de Valois)., 8 janvier 1583; MC/ET/III/166
      déclaration; Marguerite de Valois (reine de France, 1553-1615)
    - Contrat de mariage entre Adrien Goubbe, porteur de charbon, rue de la Mortellerie, et Marie Duneau, fille de Pierre Duneau, clerc de la Confrérie Notre-Dame-de-Liesse, place de Grève., 9 janvier 1583; MC/ET/III/166
      contrat de mariage; Grève (place de); Mortellerie (rue de la); Goubbe, Adrien; Duneau, Marie; Duneau, Pierre; magasinier
    - Contrat de mariage entre Philippes d'Orgemont, praticien, et Catherine Caulier, veuve de Pierre d'Avignon, maître tailleur d'habits. Ils demeurent chez M. d'Orron, lecteur ordinaire du Roi, maître des règles de son hôtel., 11 janvier 1583; MC/ET/III/166
      contrat de mariage; Orgemont, Philippes d'; Caulier, Catherine; Avignon, Pierre d'; Orron, M. d'; juriste; tailleur d'habits
    - Tombe gravée et épitaphe d'Isaac Pinot, curé de Saint-Aspais de Melun. - Vente par Zacharie Normain, maître imagier et peintre rue de la Tixanderie, paroisse Saint-Jean-en-Grève, à Isaac Pinot, avocat et procureur du Roi au bailliage et siège présidial de Melun, d'une tombe de pierre de liais de 7 pieds de long et 3 pieds et demi de large (...)., 18 janvier 1583; MC/ET/III/166
      Zacharie Normain devra livrer et mettre en place la tombe et l'épitaphe en l'église collégiale Notre-Dame de Melun pour le jour de la mi-carême. Il recevra pour son paiement 28 écus.
      Documents du Minutier central des notaires de Paris, Histoire de l'art au XVIe siècle (1540-1600) [477 actes], par Catherine Grodecki, tome II, Sculpture, peinture et gravure, broderie, faïence et émaillerie, orfèvrerie et joaillerie, armes et armures, Paris, Archives nationales, 1986, p. 116, notice n° 647 (instrument de recherche imprimé dématérialisé, certaines notices sont plus détaillées dans la version intégrale accessible en ligne par la rubrique 'Autres instruments de recherche', voir contexte dans le Plan d’orientation général - Notaires de Paris, guides thématiques du Minutier).
      Pinot, Isaac
    - Contrat de mariage entre Denis de Roissieu, conseiller du Roi, conseiller du roi, trésorier général de France à Orléans, au cloître Notre-Dame, et Claude Hanapier, fille de Jacques Hanapier, sieur d'Armonville, d'Orléans., 20 janvier 1583; MC/ET/III/166
      contrat de mariage; Notre-Dame (cloître); Orléans (Loiret); Roissieu, Denis de; Hanapier, Claude; Hanapier, Jacques; trésorier de France (Ancien Régime)
    - Quittance par Antoine Preleau, maître menuisier tailleur d'antiques établi au cimetière Saint-Jean., 5 février 1583; MC/ET/III/166
      quittance; Preleau, Antoine; menuisier; sculpteur
    - Contrat de mariage entre Gilles Gasteblé, maître couvreur der maisons rue de la Petite-Bretonnerie, et Marie Fourment, fille de feu Antoine Fourment., 8 février 1583; MC/ET/III/166
      contrat de mariage; Grande-Bretonnerie (rue de la); Gasteble, Gilles; Fourment, Marie; Fourment, Antoine; couvreur
    - Testament de Jean TOUSTAIN, valet de chambre du roi, contrôleur des guerres, rue Jean-de-L'Epine., 8 février 1583; MC/ET/III/166
      testament; Jean-de-l'Epine (rue); Toustain, Jean; officier de la Chambre du roi (Ancien Régime); contrôleur des guerres (Ancien Régime)
    - Testament de Jean Lardy, juré mouleur de bois, sur le pont aux Meuniers, et de sa femme, Marguerite Mouchart., 8 février 1583; MC/ET/III/166
      testament; Lardy, Jean; Mouchart, Marguerite; officier civil (Ancien Régime)
    - Testament d'Antoinette Métyvet, femme de Pierre Turpin, maître des ponts de la ville, rue de la Mortellerie., 28 février 1583; MC/ET/III/166
      testament; Mortellerie (rue de la); Métyvet, Antoinette; Turpin, Pierre
    - Déclaration de Jean Potier, architecte, maître des bâtiments de la reine mère du roi, relative à l'adjudication d'un bois et de terres vagues en la forêt d'Orléans., 9 mars 1583; MC/ET/III/166
      déclaration; Orléans (forêt); Potier, Jean; architecte
    - Contrat de mariage entre Toussaint de Mallepart, maître pourpointier, rue des Lombards, et Jeanne Guyart, fille de feu Jean Guyart., 16 mars 1583; MC/ET/III/166
      contrat de mariage; Lombards (rue des); Mallepart, Toussaint de; Guyart, Jeanne; Guyart, Jean
    - Contrat de mariage entre Guillaume Prunier, originaire de Saint-Georges-de-la-Rivière, rue Saint-Germain-l'Auxerrois, et Claude Goriot, demeurant chez Guillaume Martin, auditeur en la Chambre des Comptes., 27 mars 1583; MC/ET/III/166
      contrat de mariage; Saint-Germain-l'Auxerrois (rue); Prunier, Guillaume; Goriot, Claude; Martin, Guillaume; auditeur de justice; comptable
  - Minutes. 1583, avril - 1583, mai, avril 1583 - mai 1583; MC/ET/III/167
    - Transport par Jean de Coing, drapier chaussetier, rue Neuve Saint-Merri, âgé de 26 ans, aux maîtres et principal de la communauté des pauvres écoliers du collège de Montaigu, représenté par Jacques de Baille, principal, Julien Rambaud, François Treppery, Etienne Moduit, Jean Dalle et Jean Douay, de 8 écus un tiers de rente annuelle et perpétuelle, moyennant 100 écus soleil. Cette rente provient d'un legs fait à Jean de Coing, par son grand oncle Pierre Danès, évêque de Lavaur (contrat dot Maheut et Brulé du 2 novembre 1575) rente dot Quetin, sur la ville le 5 août 1551. Les 100 écus représentent un don d'Anne Baillet, dame de Louvre et de Goussainville, veuve d'Emard Nicolaï, et les arrérages de la rente acquise sont destinés à être employés ' en achat ' de douleurs pour leur servir en temps de carême, en remerciement de quoi il sera célébré le lundi de Pâques une messe haute avec chant du Libera, du De Profundis et des Oraisons à l'intention de ladite dame., 5 avril 1583; MC/ET/III/167
      cession; Montaigu (collège de); Lavaur (Tarn); Neuve-Saint-Merri (rue); Coing, Jean de; tisserand; fabricant d'accessoires vestimentaires; enseignant; directeur d'établissement d'enseignement; enseignant; évêque
    - Marché par Thomas Riotte, maître tapissier courtepointier, demeurant rue de la Tisseranderie, envers les marguilliers de Saint-Pierre-des-Arcis, pour la fourniture pendant deux ans des pièces de tapisserie pour tapisser l'église aux jours de fête., 19 avril 1583; MC/ET/III/167
      marché; Saint-Pierre-des-Arcis (église); Riotte, Thomas; tapissier
    - Accord passé entre Jean Spifame, seigneur de Brusseaulx et de Passy, conseiller au Parlement, et Oudart Hennequin, mettant fin au procès les opposant au sujet de leurs droits seigneuriaux., 28 avril 1583; MC/ET/III/167
      accord; Spifame, Jean; Hennequin, Oudart
    - Contrat de mariage entre Nicolas Fraguyer, conseiller du roi, auditeur en la Chambre des Comptes et Anne Poussemye, fille de feu Roland Poussemye, conseiller du roi au Châtelet., 29 avril 1583; MC/ET/III/167
      contrat de mariage; Fraguyer, Nicolas; Poussemye, Anne; Poussemye, Roland; auditeur de justice; comptable
    - Contrat de mariage entre Toussaint Bourbon, boucher à Palaiseau, et Ysabeau Charly, orpheline de l'hôpital du Saint-Esprit., 8 mai 1583; MC/ET/III/167
      contrat de mariage; Saint-Esprit-en-Grève (hôpital du); Palaiseau (Essonne); Bourbon, Toussaint; Charly, Ysabeau; boucher
  - Minutes. 1583, juin - 1583, juillet, juin 1583 - juillet 1583; MC/ET/III/168
    - Inventaire des vases, ornements et objets du culte appartenant à la chapelle de l'hôpital du Saint-Esprit en Grève, en la responsabilité de Jean Nantier, prêtre clerc de cette chapelle, élu le 23 avril 1583. Liste remise par Mathurin Menard, maître dudit hôpital., 26 juin 1583; MC/ET/III/168
      inventaire; Nantier, Jean; Menard, Mathurin
    - Contrat de mariage entre Jacques Moynet, marchand orfèvre et bourgeois de Paris, de la ville d'Amiens, et Marguerite de Rumilly, fille de Jean de Rumilly, écuyer, premier huissier de la salle du roi, rue de la Vannerie., 27 juin 1583; MC/ET/III/168
      contrat de mariage; Amiens (Somme); Vannerie (rue de la); Moynet, Jacques; Rumilly, Marguerite de; Rumilly, Jean de; orfèvre; huissier de justice
    - Bail de bijoux par des marchands portugais à Simon Dyas, marchand, procureur de Jérôme Loppes Capayo, gentilhomme de la maison du roi du Portugal., 8 juillet 1583; MC/ET/III/168
      bail; Portugal; Dyas, Simon; Loppes Capayo, Jérôme; commerçant; commerçant
    - Marché pour la réalisation d'un puits par Jacques Guillemand, maçon, demeurant rue de la Mortellerie, envers les maîtresses et bonnes femmes de la chapelle de feu Etienne Haudry, en présence de sœur Guillemette Perrault, maîtresse, moyennant 48 écus d'or soleil., 12 juillet 1583; MC/ET/III/168
      marché; Mortellerie (rue de la); Guillemand, Jacques; Perrault, Guillemette; maçon
    - Contrat de mariage entre Jean de COING [maître drapier chaussetier, rue de la Cordonnerie], et Catherine de PROVENCHERES, fille de défunt Claude de PROVENCHERES, maître chirurgien à Langres., 14 juillet 1583; MC/ET/III/168
      contrat de mariage; Langres (Haute-Marne); Provenchères, Catherine de; Coing, Jean de; Provenchères, Claude de; chirurgien
    - Bail par Madeleine Clément, veuve d'Adrien Tournebus, lecteur du roi es lettres grecques en l'université de Paris, demeurant rue de la Poterie, pour 4 ans à Pierre Morin, procureur au Châtelet de Paris, d'une maison sise rue de la Mortellerie, à l'enseigne de la Cloche, moyennant 46 écus d'or soleil de loyer annuel., 16 juillet 1583; MC/ET/III/168
      bail; Mortellerie (rue de la); Cloche (enseigne de la); Clément, Madeleine; Tournebus, Adrien; Morin, Pierre; lecteur du roi (Ancien Régime); procureur de justice (Ancien Régime)
    - Marché par Charles Dangoisse, marchand tullier à Saint-Leu-Taverny, envers Antoine Hennequin, pour la fourniture de 20 000 tuiles à Saint-Leu., 16 juillet 1583; MC/ET/III/168
      marché; Saint-Leu-la-Forêt (Val-d'Oise); Taverny (Val-d'Oise); Dangoisse, Charles; Hennequin, Antoine; commerçant; couvreur
    - Marché de couverture par Jean Conyan, maçon à Cormeilles-en-Parisis, envers Antoine Hennequin, président des requêtes du Palais, pour faire les couvertures des bâtiments de la maison audit Cormeilles, 16 juillet 1583; MC/ET/III/168
      marché; Cormeilles-en-Parisis (Val-d'Oise); Conyan, Jean; Hennequin, Antoine; maçon
    - Contrat de mariage entre Bonaventure Fauvet, chaussetier, au faubourg Saint-Jacques, et Marie Du Ru, fille de Joseph Du Ru, marchand-et-bourgeois-de-Paris., 17 juillet 1583; MC/ET/III/168
      contrat de mariage; Saint-Jacques (faubourg); Fauvet, Bonaventure; Du Ru, Marie; Du Ru, Joseph; commerçant; fabricant d'accessoires vestimentaires
    - Contrat de mariage entre Cantien Chesneau, laboureur à la Croix-Faubin, et Perrette Bescher, veuve de Toussaint Cytron, de la Croix-Faubin., 18 juillet 1583; MC/ET/III/168
      contrat de mariage; La-Croix-Faubin (hameau); Chesneau, Cantien; Bescher, Perrette; Cytron, Toussaint; agriculteur
    - Contrat de mariage entre François Chartier, cuisinier, en la maison de M. Chaudon, et Marguerite Presteau, fille d'Antoine Presteau (sic), tailleur d'antiques., 21 juillet 1583; MC/ET/III/168
      contrat de mariage; Chartier, François; Presteau, Antoine; Presteau, Marguerite; Chaudon, M; cuisinier; sculpteur
    - Bail pour 6 ans de Notre-Dame de Chandeleur 1584 et moyennant 46 écus 2/3 du revenu de la chapelle royale Notre-Dame fondée au château de Crécy-en-Brie par Germain de Forest, chapelain de la chapelle, à Jacques Le Pelletier, élu en l'élection de Crécy., 22 juillet 1583; MC/ET/III/168
      bail; Crécy-la-Chapelle (Seine-et-Marne); Forest, Germain de; Le Pelletier, Jacques
    - Quittance de la Princesse Marie de Lorraine, abbesse de Chelles, Anne de Reilhac, prieure, Denise Gruel, sous-prieure, et les autres religieuses de l'abbaye Notre-Dame de Chelles à Agnès Boucher, veuve de Gilles Chabère, marchand-et-bourgeois-de-Paris, de 333 écus 1/3 qu'elle lui avait promis payer le jour de la profession de soeur Philberte Chabère, sa fille, par contrat Herbin, notaire au Châtelet, du 30 avril 1581., 26 juillet 1583; MC/ET/III/168
      quittance; Lorraine, Marie de (1565-1627); Reilhac, Anne de; Gruel, Denise; Boucher, Agnès; Chabère, Gilles; Chabère, Philberte; commerçant
    - Quittance par François Danès, marchand, demeurant à Orléans, rue Mes Chevaulx, légataire de feu Pierre Danès, son oncle, à Robert Danès, notaire et secrétaire du roi, greffier en la chambre des comptes, pour rachat de part dans la succession dudit Pierre Danès., 28 juillet 1583; MC/ET/III/168
      quittance; Orléans (Loiret); Danès, François; Danès, Pierre; Danès, Robert; évêque; commerçant; notaire; greffier
    - Reconnaissance d'Antoine Louys, religieux, prêtre, curé de l'église de Gournay-sur-Marne (93), comme étant détenteur de demi-arpent de vigne à Gournay, lieu-dit 'Chesnet', sur lequel Jeanne de Bauhardi, veuve de feu Louis Le Cocq, auditeur des comptes et seigneur de Chauvigny et Launay, comme tutrice de ses enfants a droit de prendre, à la Saint-Martin d'hiver, 7 sols de rente., 30 juillet 1583; MC/ET/III/168
      reconnaissance; Gournay-sur-Marne (Seine-Saint-Denis); Louys, Antoine; Bauhardi, Jeanne de; Lecocq, Louis; religieux; curé; auditeur de justice; comptable
    - Contrat de mariage entre Jean Gilbert, marchand de vins et bourgeois de Paris, rue de Jouy, et Marguerite Paulu, fille de Michel Paulu, marchand orfèvre, bourgeois de Paris, rue de la Vannerie., 31 juillet 1583; MC/ET/III/168
      contrat de mariage; Jouy (rue de); Vannerie (rue de la); Gilbert, Jean; Paulu, Marguerite; Paulu, Michel; orfèvre
    - Contrat de mariage entre Jean de Coing, maître marchand drapier chaussetier, rue de la Cordonnerie, et Catherine Provenchères, fille de feu Claude de Provenchères, maître chirurgien à Langres., 14 juillet 1589; MC/ET/III/168
      contrat de mariage; Cordonnerie (rue de la); Langres (Haute-Marne); Coing, Jean de; Provencheres, Catherine; Provencheres, Claude de; commerçant; fabricant d'accessoires vestimentaires; chirurgien
  - Minutes. 1583, août - 1583, septembre, août 1583 - septembre 1583; MC/ET/III/169
    1583, août et septembre.
    - Promesse. Robert Danes, bourgeois de Paris, demeurant Place de Grève, paroisse Saint-Jean-en-Grève, promet à Mathurin de Savonnières, évêque de Bayeux et abbé d'Eaunes (31), de lui faire expédier en cour de Rome, dans les quatre mois, les bulles nécessaires pour la réelection (?) de ladite abbaye au profit dudit sieur évêque., 1er août 1583; MC/ET/III/169
      promesse; Danes, Robert; Savonnières, Mathurin de; évêque; abbé
    - Mariage entre Jean Aubry, maître savetier rue Saint-Jacques, et Claude de La Roche, veuve de Pierre Lymosin, tailleur d'habits rue de la Vannerie., 28 août 1583; MC/ET/III/169
      contrat de mariage; Aubry, Jean; La Roche, Claude de; Lymosin, Pierre; bottier; tailleur d'habits
    - Procuration générale donnée par Martia de Guyvre, veuve de Jean Ménard, tant en son nom que comme héritière de feue Lucie Ménard, fille mineure du défunt et d'elle, et aussi comme tutrice naturelle de Catherine et Marguerite Ménard, ses filles mineures, à Robert Ménard, oncle et tuteur de Pierre, Félix et Paul Ménard, enfants mineurs du défunt et de feue Antoinette Delarche, sa première femme., 30 août 1583; MC/ET/III/169
      Aux termes de cette procuration, Martia de Guyvre donne puissance à son beau-frère de recevoir du Grand prieur de France tous les deniers à quoi seront estimées les pièces de marbre que celui-ci à reçues de son époux à Marseille. Le procureur devra aussi recouvrer de Francisque Padovani, marchand à Marseille, et de tous autres qu'il appartiendra les deniers qui devaient être rendus au défunt (...).
      À la suite: 1583, 30 août. Autre procuration de Martia de Guyvre à Robert Ménard pour recouvrer les sommes dues à son défunt mari par Thomas Ménard.
      À la suite: 1583, 30 août. Autre procuration de Martia de Guyvre à Robert Danès pour recevoir les deniers qui lui sont dus après le décès de son mari tant par Robert Ménard, tuteur des enfants mineurs du premier lit de son mari, que par autres personnes, assister à la vente des marbres et marchandises communs entre elle, ses enfants et les enfants de son mari, et encore négocier et faire toutes les affaires qui se présenteront en cette ville de Paris et dans tout le Royaume pour elle et ses enfants.
      Documents du Minutier central des notaires de Paris, Histoire de l'art au XVIe siècle (1540-1600) [477 actes], par Catherine Grodecki, tome II, Sculpture, peinture et gravure, broderie, faïence et émaillerie, orfèvrerie et joaillerie, armes et armures, Paris, Archives nationales, 1986, p. 109, notice n° 631 (instrument de recherche imprimé dématérialisé, certaines notices sont plus détaillées dans la version intégrale accessible en ligne par la rubrique 'Autres instruments de recherche', voir contexte dans le Plan d’orientation général - Notaires de Paris, guides thématiques du Minutier).
      Guyvre, Martia de; Ménard, Jean